【裁判字號】    99,上訴,1340
【裁判日期】    991001
【裁判案由】    違反毒品危害防制條例
【裁判全文】
臺灣高等法院高雄分院刑事判決        99年度上訴字第1340號
上  訴  人
即  被  告  甲○○
上列上訴人因違反毒品危害防制條例案件，不服臺灣屏東地方法
院99年度訴字第8 號中華民國99年5 月31日第一審判決（起訴案
號：臺灣屏東地方法院檢察署98年度毒偵字第1809號），提起上
訴，本院判決如下：
     主  文
上訴駁回。
     理  由
一、按不服地方法院之第一審判決而上訴者，須提出上訴書狀，
    並應敘述具體理由，上訴書狀未敘述上訴理由者，應於上訴
    期間屆滿後20日內補提理由書於原審法院。逾期未補提者，
    原審法院應定期間先命補正。但上訴書狀已敘述理由，惟所
    敘述者非屬具體理由，則屬不符上訴之法定程式，由第二審
    法院以其上訴不合法律上程式，判決駁回，不生定期命補正
    之問題，刑事訴訟法第350 條第1 項、第361 條、第362 條
    、第367 條定有明文。
二、按上開所稱具體理由，係指須就不服之判決為具體之指摘而
    言，如僅泛稱原判決認事用法不當或採證違法、判決不公等
    ，均非具體理由（法院辦理刑事訴訟案件應行注意事項第16
    2 點參照）；復按所謂具體理由，必係依據卷內既有訴訟資
    料或提出新事證，指摘或表明第一審判決有何採證認事、用
    法或量刑等足以影響判決本旨之不當或違法，而構成應予撤
    銷之具體事由，始克當之（例如：依憑證據法則具體指出所
    採證據何以不具證據能力，或依憑卷證資料，明確指出所為
    證據證明力之判斷如何違背經驗、論理法則）；倘僅泛言原
    判決認定事實錯誤、違背法令、量刑失之過重或輕縱，而未
    依上揭意旨指出具體事由，或形式上雖已指出具體事由，然
    該事由縱使屬實，亦不足以認為原判決有何不當或違法者（
    例如：對不具有調查必要性之證據，法院未依聲請調查亦未
    說明理由，或援用證據不當，但除去該證據仍應為同一事實
    之認定），皆難謂係具體理由，俾與第二審上訴制度旨在請
    求第二審法院撤銷、變更第一審不當或違法之判決，以實現
    個案救濟之立法目的相契合，並節制濫行上訴」（最高法院
    97年度台上字第892 號判決意旨參照）。是如上訴理由書狀
    並未依據卷內訴訟資料，具體指摘原判決認事用法有何違法
    或不當之情形，即屬上訴未敘述具體理由。
三、上訴人即被告甲○○因犯毒品危害防制條例第10條第1 、2
    項之施用第一、二級毒品罪（從一重論以施用第一級毒品罪
    ），經原審判處有期徒刑10月。經被告於99年7 月19日提起
    上訴理由狀，理由略以：「被告為警查獲施用毒品行為，即
    向警坦承犯行，係屬自首；又被告於偵、審程序亦坦認犯行
    ，而被告係因工作不慎受傷，為求止痛而再犯施用毒品，有
    就醫證明可佐，請調查上情給予改判」云云。
四、經查：
(一)、按自首以對於未發覺之罪投案而受裁判為要件，如案已發覺
    ，則被告縱有投案陳述自己犯罪之事實，亦祇可謂為自白，
    不能認為自首（最高法院26年上字第484 號判例要旨參照）
    。本件被告甲○○係於98年10月13日1 時30分許，在屏東縣
    潮州鎮○○路403 之1 號喜來坊汽車旅館212 房內，為警持
    原審法院搜索票執行搜索時之在場人，當場經警扣押，第一
    、二級毒品海洛因、甲基安非他命、注射針筒、吸食器等物
    ，此有高雄市政府警察局新興分局搜索扣押筆錄、扣押物品
    收據、扣押物品目錄表在卷足證（見警卷第21-26 頁），雖
    被告於警詢坦承有於98年10月12日22時許，在上開汽車旅館
    212 房內，施用第一級毒品海洛因、第二級毒品甲基安非他
    命（見警卷第2 頁），係屬自白；然警方於被告所在之現場
    執行搜索時，業已查扣上開第一、二級毒品海洛因、甲基安
    非他命、注射針筒、吸食器等物（如上所述），足徵已有合
    理懷疑被告涉犯施用第一、二級毒品案件，是被告所犯上開
    施用第一、二級毒品罪已遭警發覺，則被告於上訴理由主張
    自首云云，顯屬誤認自首與自白之區別，自非可採。從而，
    原判決均已敘明如何認定被告上開犯罪所憑之證據及理由，
    經核並無不合。則被告此部分上訴理由所陳，並未依據卷內
    既有訴訟資料，指摘原判決有何採證等足以影響判決本旨之
    不當或違法，依據上開說明，此部分上訴理由自非屬「具體
    理由」。
(二)、被告甲○○上訴理由另以，其有病痛就醫狀況請求改判其刑
    云云，然按關於刑之量定，係實體法上賦予法院得為自由裁
    量之事項，倘其未有逾越法律所規定之範圍，或濫用其權限
    ，即不得任意指摘為違法（最高法院75年台上字第7033號判
    例要旨足參）。原判決審酌被告雖於犯後坦承犯行，而施用
    毒品行為本質上係屬自我戕害行為，反社會性程度應屬較低
    ；惟施用毒品，不僅足以戕害其個人身心，且極易滋生其他
    犯罪，惡化治安甚重，嚴重損及公益，被告前經觀察勒戒助
    其戒除毒品，竟再為本件施用毒品犯行，顯見其不思悔改，
    自制力亦顯不佳，並斟酌前科素行等一切情狀，量處有期徒
    刑10月，經核尚屬允當，於法並無不合。被告此部分上訴理
    由，並未依據卷內訴訟資料或提出新事證，具體指摘原判決
    量刑有何未合乎法律之目的，違背內部性界限，而屬權利濫
    用之違法，或違反比例原則、平等原則、公平正義等法則。
五、綜上所述，被告甲○○所提之上訴理由，均非依據卷內訴訟
    資料或提出新事證，具體指摘或表明原判決有何足以影響判
    決本旨之不當或違法，而構成應予撤銷之具體事由，且被告
    於上訴期間屆滿後之20日內（被告於99年7 月15日收受原審
    判決，見原審卷第103 頁），未再提出其他上訴具體理由，
    則被告之上訴自與刑事訴訟法第361 條第2 項所稱「具體理
    由」顯非相當，足認被告之上訴，違背法律上之程式，爰不
    經言詞辯論，逕行判決駁回上訴。
據上論斷，應依刑事訴訟法第367 條前段、第372 條，判決如主
文。
中    華    民    國    99    年    10    月    1     日
                  刑事第三庭    審判長法  官  莊崑山
                                      法  官  唐照明
                                      法  官  張意聰
以上正本證明與原本無異。
如不服本判決應於收受本判決後10日內向本院提出上訴書狀，其
未敘述上訴理由者，並得於提起上訴後10日內向本院補提理由書
狀（均須按他造當事人之人數附繕本）「切勿逕送上級法院」。
中    華    民    國    99    年    10    月    4     日
                                      書記官  陳金卿

司法院資訊處製作；財團法人民間司法改革基金會備份。
